臺灣桃園地方法院刑事判決　　　　　　　　　　　　　九十一年度易字第五六二號
　　公　訴　人　臺灣桃園地方法院檢察署檢察官
　　被　　　告　壬○○
　　　　　　　　己○○
　　　　　　　　丙○○
　　　　　　　　癸○○
右列被告等因賭博案件，經檢察官提起公訴（九十年度偵字第一九五九三號），本院
判決如左：
    主  文
壬○○、己○○共同以賭博為常業，壬○○處有期徒刑陸月，己○○處有期徒刑肆月
。如易科罰金，均以佰元折算壹日。己○○緩刑參年。扣案之電動玩具「頑皮豹」
伍拾台（含ＩＣ板伍拾片）、「賓果行星八人座」壹台（含ＩＣ板八片）、新台幣參
萬捌仟玖佰元、開分鑰匙壹支、日報表參張、機台記錄表貳張、店員記錄開分表壹張
，均沒收。
丙○○共同以賭博為常業，累犯，處有期徒刑陸月。如易科罰金，以佰元折算壹日
。扣案之電動玩具「頑皮豹」伍拾台（含ＩＣ板伍拾片）、「賓果行星八人座」壹台
（含ＩＣ板八片）、新台幣參萬捌仟玖佰元、開分鑰匙壹支、日報表參張、機台記錄
表貳張、店員記錄開分表壹張，均沒收。
癸○○連續在公眾得出入之場所賭博財物，處罰金壹仟伍佰元。如易服勞役，以參佰
元折算壹日。扣案之電動玩具「頑皮豹」伍拾台（含ＩＣ板伍拾片）、「賓果行星八
人座」壹台（含ＩＣ板八片）、新台幣參萬捌仟玖佰元，均沒收。
    事  實
一、丙○○前於民國八十五年間因妨害風化案件，經本院以八十五年度訴字第一四九
    八號判決判處有期徒刑六月，於八十六年十二月十九日執行完畢。
二、壬○○查無前科，自八十九年五月二十二日起（起訴書誤載為自八十四年十月三
    日起），自張柏峰頂下位於桃園縣中壢市○○里○○街五十八號一樓之「百戰百
    勝電子遊藝場」（其屋外則懸掛金財神之招牌），並在上開公眾得出入之遊藝場
    內擺設賭博性電動玩具「頑皮豹」（俗稱七ＰＫ）五十台、「賓果行星八人座」
    一台，先後以每月薪資均新台幣（下同）三萬元，僱用與其具有共同常業賭博犯
    意聯絡及行為分擔之己○○（自八十九年五月份起）、丙○○（自九十年七月份
    起），分別為「百戰百勝電子遊藝場」之早班開分人員與現場負責人，在上址以
    上開賭博性電動玩具與不特定之賭客賭博財物，渠等賭博之方式係採開分方式，
    由賭客將一千元交予該遊藝場櫃臺人員丙○○或開分人員己○○等人，由開分人
    員依機台不同，分別以十比一及一比一不等之比例在賭客所欲把玩之上開電動賭
    博機具開一百分或一千分（第一次入內消費之客人可加贈四十分或五十分不等）
    ，頑皮豹機台每次可押注二至八分，如出現特定撲克牌圖樣可依所押分數得一倍
    以上不等倍之彩分，如未押中分數即被機台吸收；賓果行星八人座機台每次可押
    注十分至二百分，如選擇之號碼連線，可得下注分數不等倍數之分數，反之下注
    分數則悉被機台吸收所有，賭客不續玩時，告知開分人員己○○或櫃臺人員丙○○，由開分人員先將機台上分數洗分，再由丙○○依機台上剩餘之分數，依原開
    分比例兌換現金予賭客，並均恃此以維生。癸○○基於賭博之概括犯意，自九十
    年五月間某日起至同年十一月十二日，連續三次至上開遊藝場，以前揭「頑皮豹
    」電動玩具與壬○○賭博財物。嗣於九十年十一月十二日上午十時許，經喬裝賭
    客之警員甲○○至上開遊樂場，將一千元交予開分人員己○○，由己○○在編號
    第十八號二分台「頑皮豹」電玩機台開一百四十分予甲○○警員把玩，甲○○警
    員於把玩期間共交給開分人員己○○七千元，至同日下午一時四十分許，甲○○
    見該機台分數僅剩下二百分，乃告以己○○其要洗分，己○○即將機台上之分數
    洗掉，並通知丙○○將現金二千元交予甲○○，甲○○立即表明其警員身分，並
    隨即通知在店外埋伏之警局行政人員實施臨檢，而當場查獲賭客子○○、丁○○
    、莊文忠、庚○○、戊○○、乙○○、辛○○（七人均已由本院審結）及癸○○
    等八人在上開遊藝場內，以上述方式把玩上開電動玩具，並扣得賭博性電玩「頑
    皮豹」五十臺（含ＩＣ版五十片）、「賓果行星八人座」一臺（含ＩＣ版八片）
    及開分鑰匙一支、日報表三張、機台記錄表二張、店員記錄開分表一張、賭資三
    萬八千九百元。
三、案經桃園縣警察局中壢分局報請臺灣桃園地方法院檢察署檢察官偵查起訴。
      理  由
一、訊據被告癸○○對於前開賭玩電玩之犯罪事實坦承不諱，訊據被告壬○○、己○○、丙○○等三人對於右揭犯罪事實，則均矢口否認有何賭博犯行，均辯稱前開
    「頑皮豹」及「賓果行星八人座」電動玩具均是純娛樂，不可以洗分兌換現金，
    客人繳一千元即可無限開分，被告壬○○並辯稱：伊係自八十九年五月二十二日
    起才自張柏峰頂下前開電子遊藝場，前開電動玩具是以開分玩，開幾分沒有限制
    ，押注一般是看客人如何玩，伊僅偶而過去看而已，被告己○○辯稱：伊在店內
    擔任開分及清潔的工作，客人到櫃台繳壹仟元之後，就可以玩二十四小時到隔天
    ，九十年十一月十二日僅幫甲○○警員幫開分而已，伊沒有看到丙○○拿錢給甲○○警員，我們店內僅有開分沒有洗分，而且他是到櫃台繳壹仟元，伊沒有收他
    現金云云，被告丙○○則辯稱：我們店裡僅有頑皮豹、賓果行星八人座等電玩，
    用開分的，無限開分，有供應飲料及餐點，壹仟元就可以玩到隔天早上八點云云
    。惟查：
    （一）前開「頑皮豹」及「賓果行星八人座」電動玩具均是以特定比例開分之方
          式賭玩，業經被告癸○○及共同被告子○○、丁○○、莊文忠、庚○○、
          辛○○、戊○○等人於警訊中供述在卷（被告癸○○稱「是我將新台幣壹
          仟元交給開分小姐幫我開第二十三號機台一百四十分，該小姐經警方提示
          其身份證才知道是己○○」【見偵查卷第二十九頁背面倒數第二行】，共
          同被告子○○稱「我拿新台幣二千元給他，己○○即在頑皮豹七ＰＫ十九
          號機台幫我開二百分」【見偵查卷第二十六頁第八行】，共同被告丁○○
          稱「是我將新台幣一千元交給開分小姐幫我開第一號機台一百四十分」【
          見偵查卷第二十七頁背面倒數第二行】，共同被告莊文忠稱「我是打玩第
          六台的賓果行星，以新台幣壹仟元整，以開分方式，開一千分，比例是一
          比一，每次可押十分或二十分不等」【見偵查卷第三十五頁背面倒數第四
          行】，共同被告庚○○稱「我至櫃臺以新台幣壹仟元開分壹仟分把玩」【
          見偵查卷第三十八頁第一行】，共同被告辛○○稱「我是打玩賓果行星八
          人座‧‧‧該店是開分制，新台幣一千元開一千分」【見偵查卷第三十九
          頁背面倒數第四行以下】，共同被告戊○○稱「我是玩頑皮豹機台電玩‧
          ‧‧我今日就拿一仟元開一百四十分把玩電玩」【見偵查卷第四十二頁第
          一行】），並據共同被告子○○、戊○○於本院九十一年四月二十五日審
          理時供述在卷（子○○稱「我拿二千元給小姐，小姐幫我開二百分」，邱
          垂和稱「我拿一千元開一百四十分」），又依被告丙○○於本院九十一年
          五月十六日審理時所稱店內有供應飲料及餐點，而被告丙○○與被告唐淑
          惠之薪資每月又均為三萬元，該店內如讓客人繳一千元即可無限開分，被
          告壬○○豈不是要虧本經營嗎？顯見被告三人所辯客人繳一千元即可無限
          開分，且可玩至隔日早上八點云云，乃事後卸責之詞，不足採信。
    （二）又共同被告辛○○於本院九十一年四月二十五日審理時稱玩上開電玩機台
          不需要特殊技術，只要按按鍵即可（見當日審理筆錄第二十一頁），是前
          開電玩之玩法，完全係隨機地按下扭後，藉不特定機率決定輸贏，玩法單
          調、呆版，顯與具有聲光、動作、影音效果，需動腦靈活操縱，可刺激感
          官之益智娛樂電子遊戲機有別，若長期把玩而無誘因，勢必平淡乏味，無
          法令玩者駐足忘歸，又被告等均自承店內基本開分費為一千元，此與一般
          益智娛樂之電子遊戲機，打玩一次僅需十元至數十元之代價，高出甚多，
          是依經驗法則，前開遊藝店冀以玩法單調、費用昂貴之機具，謀獲利潤，
          倘無以可兌換金錢為誘因，則進入該店把玩之人，焉有天生性喜花錢而流
          連此處之理？再依常理判斷，客人所付之一千元僅得為把玩一定分數之代
          價，若分數玩完，客人須再付一千元購買機台之分數始得再予把玩，而客
          人所付一千元代價既僅把玩一定之分數，必也因其得就機台累積之分數，
          向經營者兌換足以使其感覺付費把玩機台有所代價之財物，足始引發其把
          玩機台之興緻！而查被告癸○○及共同被告子○○、丁○○等三人於警訊
          中均供承把玩前開電玩可以洗分兌換現金，渠三人於本院審理中亦均自承
          警訊筆錄實在，且證人即喬裝賭客之警員甲○○於九十年十一月十二日上
          午十時許進入前開遊樂場，將一千元交予被告己○○，由被告己○○在編
          號第十八號二分台「頑皮豹」電玩機台開一百四十分予其把玩，於其把玩
          期間共交給被告己○○七千元，至同日下午一時四十分許，其見該機台分
          數僅剩下二百分，乃告以被告己○○其要洗分，被告己○○即將機台上之
          分數洗掉，並通知被告丙○○，由被告丙○○於「賓果行星八人座」機台
          旁將現金二千元交予他，其立即表明其警員身分，並隨即通知在店外警員
          進入臨檢等情，業據證人甲○○於本院九十一年五月十四日訊問時結證在
          卷，衡之證人甲○○與被告等人均不認識，亦無何糾紛或仇恨，其當無甘
          冒偽證罪之重刑而誣指被告等人賭博之必要，是足認被告壬○○、己○○
          、丙○○係以前開賭博性電玩，以前揭開洗分之方式與前去之客人賭博財
          物無誤。
    （三）本件復有如事實欄所列之物扣案，及喬裝員警甲○○之報告書、桃園縣警
          察局中壢分局扣押筆錄、現場位置圖及現場照片十二張等在卷可資佐證。
          是本件事證明確，被告等人之犯行均已足堪認定，均應予依法論科。
二、查本件「百戰百勝電子遊藝場」所擺設之賭博性電動玩具「頑皮豹」、「賓果行
    星八人座」機台共多達四十餘台，營業收入自屬可觀，且被告壬○○自八十九年
    五月二十二日起即開始經營，被告己○○、丙○○等二人受僱在上址遊藝場內擔
    任員工與人賭博財物，渠三人自均係賴此以維生，以之為常業。核被告壬○○、
    己○○、丙○○等三人所為，均係犯刑法第二百六十七條之常業賭博罪；被告癸○○係犯同法第二百六十六條第一項前段之賭博罪。被告壬○○、己○○、丙○○等三人就上開常業賭博之犯行，有犯意之聯絡及行為之分擔，均應論以共同正
    犯；被告癸○○多次前往「百戰百勝電子遊藝場」」賭博財物之犯行，時間緊接
    ，所犯為構成要件相同之罪，顯係基於概括之犯意反覆為之，為連續犯，應依刑
    法第五十六條規定，以一罪論，並依法加重其刑。又查被告丙○○前於八十五年
    間因妨害風化案件，經本院以八十五年度訴字第一四九八號判決判處有期徒刑六
    月，於八十六年十二月十九日執行完畢，有台灣高等法院被告全國前案紀錄表各
    一份在卷可稽，其於有期徒刑執行完畢後，五年以內再犯本件有期徒刑以上之罪
    ，為累犯，應依刑法第四十七條規定加重其刑。爰分別審酌被告壬○○為圖己利
    而藉電子遊藝場之名進行賭博，且經營之時間不短，被告己○○、丙○○等二人
    明知前開遊藝場經營賭博性電玩而仍受僱於該處工作，三人犯後均否認犯行，惟
    態度尚可，被告癸○○僅為一時興致而賭玩，犯後坦承犯行，態度尚佳等一切情
    狀，分別量處如主文所示之刑，並就被告壬○○、己○○、丙○○等三人所宣告
    有期徒刑部分，諭知易科罰金之折算標準，及就癸○○所科罰金部分諭知易服勞
    役之折算標準，以示懲儆。末查被告己○○前未曾受有期徒以上刑之宣告，此有
    被告己○○之台灣高等法院被告全國前案紀錄表在卷可按，本件係屬初犯，其經
    此偵審程序與刑之宣告等教訓後，應已知所警惕，信無再犯之虞，本院認為其所
    宣告之刑，以暫不執行為適當，爰併予宣告緩刑三年。
三、扣案之電動玩具「頑皮豹」五十台（含ＩＣ板五十片）、「賓果行星八人座」一
    台（含ＩＣ板八片），均為當場賭博之器具，爰依刑法第二百六十六條第二項規
    定宣告沒收。又警員所兌換得之現金二千元，屬在兌換籌碼處之財物，爰依刑法
    第二百六十六條第二項規定宣告沒收。另扣案之三萬六千九百元係被告丙○○自
    其身上丟到櫃臺之垃圾筒旁，業據證人甲○○於本院九十一年五月十四日訊問時
    證述在卷，且被告丙○○於本院九十一年五月十六日審理亦不否認該三萬六千九
    百元原本是在其身上，僅辯稱該錢是其當時作檳榔生意的錢，惟查被告丙○○是
    前開遊藝場之櫃臺人員，被告己○○於本院九十一年四月二十五日審理中稱店內
    客人是至櫃臺繳錢，且共同被告丁○○、庚○○、辛○○等人於本院同日審理中
    亦均稱是至櫃臺繳錢，共同被告丁○○、庚○○更指稱係將錢交予被告丙○○，
    足認被告丙○○係負責於前開遊藝場櫃臺管理現金收支之人，是前開扣案之三萬
    六千九百元係屬被告壬○○所有供或預備供賭博所用之賭資無誤，亦均屬兌換籌
    碼處之財物，應依刑法第二百六十六條第二項規定宣告沒收。另扣案之開分鑰匙
    一支、日報表三張、機台記錄表二張、店員記錄開分表一張，均為被告壬○○所
    有，且係供本件犯罪所用之物，爰依刑法第三十八條第一項第二款予以宣告沒收
    。
據上論斷，應依刑事訴訟法第二百九十九條第一項前段，刑法第二十八條、第二百六
十七條、第五十六條、第二百六十六條第一項前段、第四十七條、第四十一條第一項
前段、第四十二條第二項、第七十四條第一款、第二百六十六條第二項、第三十八條
第一項第二款，罰金罰鍰提高標準條例第一條前段、第二條，判決如主文。
本案經檢察官胡樹德到庭執行職務。
中      華      民      國    九十一    年      五      月      三十    日
                                  臺灣桃園地方法院刑事第六庭
                                      法  官  林  春  鈴
右正本證明與原本無異。
如不服本判決，應於判決送達後十日內向本院提出上訴狀( 應附繕本 )，上訴於
臺灣高等法院。
                                      書記官  江  世  亨
中        華        民        國   九十一   年   五   月    三十    日
附論罪科刑依據之法條：
刑法第二百六十六條
在公共場所或公眾得出入之場所賭博財物者，處一千元以下罰金，但以供人暫時娛樂
之物為賭博者，不在此限。
當場賭博之器具與在賭檯或兌換籌碼處之財物，不問屬於犯人與否，沒收之。
刑法第二百六十七條 (常業賭博罪)
以賭博為常業者，處二年以下有期徒刑，得併科一千元以下罰金。
